【裁判字號】    92,上訴,2918
【裁判日期】    921031
【裁判案由】    偽造文書
【裁判全文】
臺灣高等法院刑事判決                          九十二年度上訴字第二九一八號
    上  訴  人  臺灣臺北地方法院檢察署檢察官
    被      告  乙○○
右上訴人，因被告偽造文書案件，不服臺灣臺北地方法院九十二年度易字第六○九號
，中華民國九十二年七月十六日第一審判決（起訴案號：臺灣臺北地方法院檢察署九
十二年度偵字第三一一三號），提起上訴，本院判決如左：
    主  文
上訴駁回。
    事實及理由
一、本案經本院審理結果，第一審認被告乙○○犯刑法第二百十六條、第二百十條之
    行使偽造私文書罪，判處有期徒刑肆月，並諭知易科罰金折算之標準為三百元折
    算一日，認事用法及量刑均無不當，應予維持，並引用第一審判決書記載之事實
    、證據及理由。
二、檢察官上訴意旨略以：被告另於本件判決前之民國八十八年十一月間，冒用其堂
    兄弟「蔡金標」之名義，與被害人甲○○訂立契約，約定被害人所有之「炎明企
    業有限公司」（下稱炎明公司）轉讓與被告經營，被告則需購買炎明公司之貨物
    達新台幣（下同）二十萬元以上。嗣被告交付與被害人之支票屆期提示不獲兌現
    ，被害人始查悉上情。被告前開偽造文書犯行與本件所犯罪名相同，顯基於概括
    之犯意反覆為之，為連續犯，屬裁判上之一罪。依審判不可分原則，該案應為起
    訴效力所及。原審未及斟酌審判，請撤銷原判決，就被告所涉偽造文書之犯行併
    為適當之判決等語。
三、查本案被告犯罪時間為九十一年十月以後，而併案部分之犯罪時間為八十八年十
    一月間，兩者相隔幾達三年之久。而本案係為避免被警查緝而冒用他人身分資料
    ，與併辦部分係冒其堂兄名義與人簽訂契約，手法亦不相同。是前後兩案犯罪手
    法有異，犯罪時間亦無緊密相連，顯無連續犯裁判上一罪關係。檢察官上訴，認
    併辦部分與本案為連續犯關係，原判決未及審酌云云，指摘原判決不當，核無理
    由，應該駁回。至於併辦部分，應退還移送機關，另為適當之處理，併此敘明。
四、據上論斷，應依刑事訴訟法第三百七十三條、第三百六十八條，判決如主文。
本案經檢察官張秋雲到庭執行職務。
中    華    民    國    九十二    年       十       月    三  十  一    日
                            臺灣高等法院刑事第四庭
                                審判長法  官  蔡  永  昌
                                      法  官  徐  昌  錦
                                      法  官  陳  榮  和
右正本證明與原本無異。
如不服本判決應於收受送達後十日內向本院提出上訴書狀，未附理由時應於提起上訴
後十日內向本院補具上訴理由書狀（均應按他造人數提出繕本）。
                                      書記官  劉  麗  芬
中    華    民    國    九十二    年    十    一    月        三        日
附錄本案論罪科刑法條全文：
中華民國刑法第二百一十六條
 (行使偽造變造或登載不實之文書罪)
行使第二百十條至第二百十五條之文書者，依偽造、變造文書或登載不實
事項或使登載不實事項之規定處斷。
中華民國刑法第二百一十條
 (偽造變造私文書罪)
偽造、變造私文書，足以生損害於公眾或他人者，處五年以下有期徒刑。


司法院資訊處製作；財團法人民間司法改革基金會備份。
